【裁判字號】    95,易,53
【裁判日期】    950630
【裁判案由】    毒品危害防制條例
【裁判全文】
臺灣基隆地方法院刑事判決        95年度易字第53號
公  訴  人  臺灣基隆地方法院檢察署檢察官
被      告  丙○○
                    （另案於臺灣基隆監獄執行中）
上列被告因毒品危害防制條例案件，經檢察官提起公訴（95年度
毒偵字第12號），並經本院合議庭裁定由受命法官獨任進行簡式
審判程序，判決如下：
    主      文
丙○○連續施用第二級毒品，累犯，處有期徒刑柒月。
扣案之第二級毒品安非他命毛重零點伍公克沒收銷燬之、包裝上
開第二級毒品安非他命之包裝袋壹只、吸食器壹組均沒收。
    事實及理由
一、本件犯罪事實應補充：「被告丙○○經本院而判處有期徒刑
    3月，於民國90年6月15日易科罰金執行完畢，經本院而判處
    有期徒刑5月、6月接續執行，於94年4月27日執行完畢。被
    告在基隆市○○路151巷2號3樓租屋處，約1星期施用2、3次
    之頻率，以將第二級毒品安非他命置於吸食器內燒烤產生煙
    霧吸食之方式，連續施用第二級毒品安非他命多次。另為警
    扣得其所有供施用毒品用之包裝第二級毒品安非他命之包裝
    袋1只及吸食器1組。」、證據應補充：「被告於本院準備程
    序及審判程序之自白及扣案之第二級毒品安非他命毛重0.5
    公克、包裝上開第二級毒品安非他命之包裝袋1只、吸食器1
    組。」、應適用之法條應補充：「被告持有第二級毒品安非
    他命係供施用，其持有之低度行為為施用之高度行為所吸收
    ，不另論罪。扣案之第二級毒品安非他命毛重0.5公克為查
    獲之毒品，不問屬於被告與否，應依毒品危害防制條例第18
    條第1項前段宣告沒收銷燬之；包裝上開第二級毒品安非他
    命之包裝袋1只、吸食器1組，均為被告所有，供施用毒品所
    用之物，應依刑法第38條第1項第2款之規定宣告沒收。」外
    ，餘均引用如附件檢察官起訴書之記載。
二、據上論斷，應依刑事訴訟法第273條之1第1項、第284條之1
    、第299條第1項前段、第310條之2、第454條第2項，毒品危
    害防制條例第10條第2項、第23條第2項、第18條第1項前段
    ，刑法第11條、第56條、第47條、第38條第1項第2款，判決
    如主文。
本案經檢察官乙○○到庭執行職務。
中    華    民    國    95    年    6    月    30    日
                  刑事第三庭法  官    何怡穎
以上正本證明與原本無異。
對於本件判決如有不服，應於收受送達後10日內，向本院提出上
訴書狀，上訴於臺灣高等法院，並按他造當事人之人數附具繕本
。
中    華    民    國    95    年    6    月    30    日
                            書記官    李繼業
附錄本案論罪科刑法條：
毒品危害防制條例第十條第二項
施用第二級毒品者，處3 年以下有期徒刑。
附件：
臺灣基隆地方法院檢察署檢察官起訴書
                                      95年度毒偵字第12號
    被      告  丙○○  男  29歲（民國○○年○月○○日生）
                        住基隆市○○街21之2號3樓
                        居基隆市○○區○○路151巷2號3樓
                        國民身分證統一編號：Ｚ000000000號
上列被告因違反毒品危害防制條例案件，業經偵查終結，認應提
起公訴，茲敘述犯罪事實及證據並所犯法條如下：
        犯罪事實
一、丙○○前因施用毒品案件，經法院裁定令入戒治處所施以強
     制戒治，於民國90年5月9日期滿執行完畢，並經本署檢察官
     聲請簡易判決處刑，由臺灣基隆地方法院於89年5月20日，
     以89年度基簡字第325號判處有期徒刑3月確定；復因施用第
     2級毒品，經本署檢察官提起公訴，嗣於93年3月29日，由臺
     灣基隆地方法院以93年度易字第36號判處有期徒刑5月確定
     ；再因施用第2級毒品，經本署檢察官提起公訴，嗣於93 年
     8月16日，由臺灣基隆地方法院以93年度易字第200號判處有
     期徒刑6月確定，甫於94年4月27日執行完畢。又因施用第2
     級毒品，經本署檢察官提起公訴，嗣於94年7月29日，由臺
     灣基隆地方法院以94年度易字第294號判處有期徒刑7月，並
     於94年11月10日確定（尚未執行）。詎其猶不知悔改，復基
     於概括犯意，自94年7月30日起至同年12月16日止，在基隆
     市○○路某友人住處等處，連續施用第2級毒品安非他命，
     嗣於同年12月17日下午5時10分許，為警在基隆市○○區○
     ○路151巷2號3樓住處查獲，並扣得安非他命1包（毛重0.5
     公克）、安非他命吸食器1組。
二、案經基隆市警察局第2分局報告偵辦。
        證據並所犯法條
一、訊據被告丙○○對於上揭犯罪事實坦承不諱，並有臺灣尖端
     先進生技醫藥股份有限公司濫用藥物檢驗報告及基隆市警察
     局第2分局毒品初步鑑驗報告單等在卷可參，其犯嫌堪予認
     定。
二、核被告丙○○所為，係犯毒品危害防制條例第10條第2項之
     施用第2級毒品罪嫌。其先後多次犯行，時間緊接，所犯構
     成要件相同，顯均係基於同1概括犯意而為，請論以連續犯
     ，並加重其刑。查被告有如犯罪事實欄所載之論罪科刑執行
     情形，有本署刑案資料查註紀錄表附卷可參，其於刑之執行
     完畢後，5年內再犯本件有期徒刑以上之罪，為累犯，請依
     法遞加重其刑。扣案之物，請依法宣告沒收並銷燬之。
三、依毒品危害防制條例第23條第2 項、刑事訴訟法第251 條第
     1 項提起公訴。
    此  致
臺灣基隆地方法院
中    華    民    國    95    年    1     月    26    日
                              檢察官  甲  ○  ○
本件正本證明與原本無異
中    華    民    國    95    年    2     月    7     日
                              書記官  林  亮  珠
附錄所犯法條：
毒品危害防制條例第10條第2項
    施用第二級毒品者，處 3 年以下有期徒刑。


司法院資訊處製作；財團法人民間司法改革基金會備份。
